en: Attachment position: Belt/Body; Cantle; Fender; Horn; Pack saddle; Pommel; Rear cinch; Side saddle; Universal; Other
fr: Position de fixation: Ceinture/corps; Troussequin; Fender; Pommeau (corne); Bât; Pommeau; Sangle arrière; Selle d’amazone; Universel; Autre
tr: Bağlantı konumu: Kemer/Gövde; Arka kaş; Çamurluk; Boynuz; Yük semeri; Ön kaş; Arka kolan; Yan eyer; Evrensel; Diğer
sk-SK: Poloha pripojenia: Opasok/Telo; Rázsocha; Bočnica; Hruška; Nákladné sedlo; Hlavica; Zadný podbrušník; Dámske sedlo; Univerzálne; Iné
bg-BG: Позиция на закрепване: Колан/Тяло; Задна лъка; Фендър; Рог; Товарно седло; Предна лъка; Заден подпръг; Дамско седло; Универсален; Друго
pt-PT: Posição de fixação: Cinto/Corpo; Arção traseiro; Aba lateral; Pomo; Albarda; Arção dianteiro; Barrigueira traseira; Selim de montar de lado; Universal; Outros
hu: Rögzítőelem pozíciója: Öv/Test; Kápa; Sárvédő; Nyeregszarv; Málhásnyereg; Első kápa; Hátsó heveder; Női nyereg; Univerzális; Egyéb
el: Θέση προσάρτησης: Ζώνη/Σώμα; Πίσω μέρος σέλας; Φτερό; Κέρατο; Σέλα φόρτωσης; Μπροστινό μέρος σέλας; Πίσω έποχο; Γυναικεία σέλα ιππασίας; Γενικής χρήσης; Άλλο
es: Posición de sujeción: Cinturón/cuerpo; Fuste posterior; Faldón; Cuerno; Silla de carga; Borrén delantero; Cincha trasera; Silla de montar de lado; Universal; Otra
zh-TW: 安裝位置: 腰帶/身體; 鞍座後部; 擋泥板; 鞍角; 馱鞍; 鞍座前部; 後肚帶; 側鞍; 通用; 其他
de: Befestigungsposition: Gürtel/Körper; Hinterzwiesel; Fender; Horn; Packsattel; Vorderzwiesel; Hinterer Bauchgurt; Damensattel; Universal; Sonstige
zh-CN: 安装位置: 腰带/身体; 鞍座后部; 挡泥板; 鞍头; 驮鞍; 鞍前部; 后肚带; 侧鞍; 通用; 其他
pl: Miejsce mocowania: Pas / tułów; Tylny łęk; Fender (puisko); Róg; Siodło juczne; Przedni łęk; Tylny popręg; Damskie siodło; Uniwersalne; Inne
lt-LT: Tvirtinimo padėtis: Ant diržo / kūno; Balno užpakalinė dalis; Prie sparno; Ant balno rago; Krovininis balnas; Balno priekinė dalis; Užpakalinė pavarža; Moteriškas balnas; Universalus; Kita
ja: アタッチメント位置: ベルト・ボディ; 後橋; フェンダー; ホーン; パックサドル; 前輪; リアシンチ; サイドサドル; ユニバーサル; その他
fi: Kiinnityskohta: Vyö/Vartalo; Takakaari; Siipi; Nuppi; Kuormasatula; Etukaari; Takavyö; Naistensatula; Yleinen; Muu
sv: Fästposition: Bälte/kropp; Bakvalv; Fender; Sadeltorn; Klövsadel; Framvalv; Bakgjord; Damsadel; Universell; Annat
sl-SI: Položaj pritrditve: Pas/telo; Zadnji lok sedla; Sedelni list; Sedelni rog; Tovorno sedlo; Sprednji lok sedla; Zadnji kolan; Žensko sedlo; Univerzalno; Drugo
hr-HR: Položaj pričvršćivanja: Pojas / tijelo; Stražnji unkaš (cantle); Fender; Rog; Samar; Prednji unkaš (pommel); Stražnji kolan; Žensko sedlo; Univerzalno; Ostalo
pt-BR: Posição de fixação: Cinto/Corpo; Pina; Loro; Pito; Sela de carga; Arção; Barrigueira traseira; Sela de amazona; Universal; Outro
cs: Poloha upevnění: Pásek/tělo; Zadní rozsocha; Fendr / třmenový řemen; Hruška; Soumarské sedlo; Přední rozsocha; Zadní podbřišník; Dámské sedlo; Univerzální; Ostatní
it: Posizione di fissaggio: Cintura/Corpo; Paletta; Fender; Pomo; Basto; Arcione anteriore; Cinghia posteriore; Sella da amazzone; Universale; Altro
vi: Vị trí gắn/Vị trí kết nối: Thắt lưng/Cơ thể; Đuôi yên; Tấm chắn đùi; Mỏ yên; Yên thồ; Đầu yên; Đai bụng sau; Yên nữ; Đa năng; Khác
nl: Bevestigingspositie: Riem/lichaam; Achterboom; Fender; Knop; Pakzadel; Voorboom; Achtersingel; Dameszadel; Universeel; Overige
th: ตำแหน่งการติดตั้ง: เข็มขัด/ลำตัว; ท้ายอาน; เฟนเดอร์; หัวอานม้า; อานม้าสำหรับบรรทุก; หัวอาน; สายรัดด้านหลัง; อานม้าแบบนั่งข้าง; อเนกประสงค์; อื่นๆ
da: Vedhæftningsposition: Bælte/krop; Bagbomm; Sadelklap; Sadelhorn; Kløvsadel; Forbomm; Bagjord; Damesadel; Universel; Andet
nb: Festeposisjon: Belte/kropp; Baksvissel; Skjerm; Horn; Kløvsal; Framsvissel; Bakre gjord; Damesal; Universell; Annet
ko: 부착 위치: 벨트/바디; 캔틀; 펜더; 혼; 팩 안장; 포멜; 리어 신치; 사이드 안장; 범용; 기타
ro-RO: Poziție de prindere: Curea/corp; Oblânc spate; Aripă șa; Cornul șeii; Șa de povară; Oblânc față; Chingă din spate; Șa de damă; Universal; Altele
ru: Положение крепления: На пояс / на тело; Задняя лука; Крыло седла; Рожок; Вьючное седло; Передняя лука; Задняя подпруга; Дамское седло; Универсальное; Другое